臺灣臺北地方法院刑事判決
111年度訴字第185號
公  訴  人  臺灣臺北地方檢察署檢察官
被      告  盧俊志


上列被告因違反洗錢防治法等案件，經檢察官提起公訴（110年
度偵字第13411號），嗣於本院準備程序進行中，被告就被訴事
實為有罪之陳述，經本院裁定進行簡式審判程序，判決如下：
    主  文
盧俊志幫助犯洗錢防制法第十四條第一項之洗錢罪，處有期徒刑
貳月，併科罰金新臺幣壹萬元，罰金如易服勞役，以新臺幣壹仟
元折算壹日。
    犯罪事實
一、盧俊志依其社會生活通常經驗，可預見將金融機構帳戶之提款
    卡及密碼交付與真實姓名、年籍不詳，且信用不佳之他人，可
    能成為詐欺集團收取、提領被詐騙人財物之工具，產生遮斷
    資金流動軌跡以逃避國家追訴、處罰之效果，進而幫助該不法
    集團遂行詐欺取財及洗錢之犯行，竟基於幫助詐欺及幫助洗錢
    之不確定故意，於民國109年2月間，在新北市○○區○○路0段0
    0號全家便利商店三重龍和店外，將其名下合作金庫商業銀
    行股份有限公司帳號000-0000000000000號帳戶之存摺、提
    款卡及密碼，交付與真實姓名、年籍不詳，暱稱「年肥」之
    成年男子。嗣詐欺集團取得該帳戶後，即於109年3月14日起
    ，佯裝為年輕女子透過通訊軟體LINE向陳家榮佯稱：依Sout
    hern Futures（HK）投資網站（網址：http://zw.hsqwjy.c
    om/site/login）之客服人員「恆生國際客服專線」指示，
    在該網站投資外匯可獲得獲利云云，致陳家榮陷於錯誤，於
    109年3月19日17時32分許匯款新臺幣（下同）100,000元至
    上開帳戶，旋遭提領一空。嗣陳家榮發覺受騙而報警，始悉
    上情。
二、案經陳家榮訴由臺中市政府警察局東勢分局報告臺灣臺北地
    方檢察署檢察官偵查起訴。
    理  由
一、按簡式審判程序之證據調查，不受第159條第1項之限制，刑
    事訴訟法第273條之2定有明文。是依上開規定，於行簡式審
    判程序之案件，被告以外之人於審判外之陳述，除有其他不
    得作為證據之法定事由外，應認具有證據能力。查本件如下
    引用被告以外之人於審判外之陳述，因本案採行簡式審判程
    序，復無其他不得做為證據之法定事由，揆諸前揭說明，應
    認均具有證據能力，合先敘明。
二、前揭犯罪事實，業據被告盧俊志於本院審理時坦承不諱（本
    院卷第47頁），核與證人即告訴人陳家榮於警詢中所證述之
    情節大致相符（見偵卷第13至14頁），復有告訴人與LINE暱
    稱「恆生國際客服專線」之對話紀錄1份、合作金庫商業銀
    行古亭分行109年5月18日合金古亭字第1090001826號函暨被
    告開戶資料及交易明細1份附卷可按（見偵卷第15至21、45
    至49頁）。綜上，足認被告自白與事實相符，本案事證明確
    ，被告犯行堪以認定，應予依法論科。
三、核被告所為，係犯刑法第30條第1項、第339條第1項之幫助
    詐欺取財罪及刑法第30條第1項、洗錢防制法第14條第1項之
    幫助洗錢罪。被告以一行為而同時觸犯上開2罪名，為想像
    競合犯，依刑法第55條之規定，應從一重之幫助洗錢罪處斷
    。又被告之行為僅止於幫助，爰依刑法第30條第2項之規定
    ，按正犯之刑減輕之。再被告於本院審理時自白幫助洗錢犯
    罪，已如前述，爰依洗錢防制法第16條第2項之規定，減輕
    其刑，並依法遞減輕之。
四、爰以行為人之責任為基礎，審酌被告前無任何犯罪科刑前案
    紀錄，有臺灣高等法院被告前案紀錄表1份附卷可參，品行
    尚可，及其提供金融帳戶與真實姓名年籍不詳，暱稱「年肥
    」之人使用，致使社會正常交易安全受有相當之影響，使犯
    罪追查趨於複雜，助長詐欺及洗錢犯罪，並使告訴人因此受
    有財物損失；暨斟酌被告犯後已知坦承犯行，兼衡被告自陳
    高中肄業之學歷，目前待業中，需要扶養父母之家庭生活狀
    況等一切情狀，量處如主文所示之刑，並就併科罰金部分諭
    知如易服勞役之折算標準。
五、至未扣案之被告所有供本案犯罪所用之上開金融帳戶之存摺
    及金融卡，為吾人日常生活用品，且該等物品可隨時停用、
    掛失補辦，尚與可反覆用供犯罪所用之物有間，足徵縱予宣
    告沒收亦無以達成犯罪預防之效用，應認欠缺刑法上之重要
    性，爰不予宣告沒收；另本件尚乏積極證據證明被告確因本
    件犯罪而有所得，自無從宣告沒收，附此敘明。
據上論斷，應依刑事訴訟法第273條之1第1項、第299條第1項前
段，判決如主文。
本案經檢察官高光萱提起公訴，檢察官郭昭吟到庭執行職務。
中　　華　　民　　國　　111 　年　　5 　　月　　5 　　日
                  刑事第四庭  法  官  許芳瑜
上正本證明與原本無異。 
如不服本判決應於收受送達後20日內向本院提出上訴書狀，並應
敘述具體理由；其未敘述上訴理由者，應於上訴期間屆滿後20日
內向本院補提理由書（均須按他造當事人之人數附繕本）「切勿
逕送上級法院」。告訴人或被害人如對於本判決不服者，應具備
理由請求檢察官上訴，其上訴期間之計算係以檢察官收受判決正
本之日期為準。 因疫情而遲誤不變期間，得向法院聲請回復原
狀。
                             書記官   許翠燕
中　　華　　民　　國　　111 　年　　5 　　月　　6 　　日

附錄本案論罪科刑法條：
洗錢防制法第2條第2款
本法所稱洗錢，指下列行為：
二、掩飾或隱匿特定犯罪所得之本質、來源、去向、所在、所有
    權、處分權或其他權益者。
洗錢防制法第14條第1項
有第二條各款所列洗錢行為者，處7年以下有期徒刑，併科新臺
幣5百萬元以下罰金。
刑法第339條第1項
意圖為自己或第三人不法之所有，以詐術使人將本人或第三人之
物交付者，處5年以下有期徒刑、拘役或科或併科50萬元以下罰
金。
刑法第30條
幫助他人實行犯罪行為者，為幫助犯。雖他人不知幫助之情者，
亦同。
幫助犯之處罰，得按正犯之刑減輕之。